ro-RO: Bagaje și genți > Genți sport: Genți sport pentru sală
sv: Resväskor och väskor > Duffelväska: Gymduffelväskor
tr: Bavullar ve Çantalar > Çantalar: Spor Salonu Spor Çantaları
ru: Дорожные чемоданы и сумки > Сумка-баулы: Спортивные сумки
hu: Poggyász és táskák > Sporttáskák: Konditermi sporttáskák
es: Maletas y bolsos de viaje > Bolsas de deporte: Bolsas de lona para gimnasio
pt-PT: Bagagem e malas > Sacos de lona: Malas de ginásio cilíndricas
zh-TW: 行李箱/袋 > 旅行袋: 健身旅行袋
hr-HR: Prtljaga i torbe > Putne torbe: Sportske torbe
pt-BR: Malas e bolsas > Mochilas de viagem: Mochilas para ginástica
bg-BG: Куфари и чанти > Спортни чанти: Спортни чанти за фитнес
it: Bagagli e borse > Borsoni: Borsoni da palestra
zh-CN: 箱包 > 手提旅行包/运动桶包: 健身行李袋
lt-LT: Bagažas ir krepšiai > Diufeliniai krepšiai: Sportiniai diufeliniai krepšiai
de: Taschen & Gepäck > Seesäcke: Seesack-Sporttaschen
fr: Bagages et maroquinerie > Sacs polochon: Sacs de sport
sk-SK: Batožina a tašky > Športové vaky: Športové vaky do telocvične
ko: 여행용 가방/가방 > 더플백: 운동용 더플백
fi: Laukut ja matkalaukut > Duffelilaukut: Duffelilaukut kuntosalille
ja: 旅行用かばん・バッグ > ダッフルバッグ: ジム用ダッフルバッグ
en: Luggage & Bags > Duffel Bags: Gym Duffel Bags
cs: Tašky a zavazadla > Brašny přes rameno: Přepravní tašky do posilovny
pl: Torby, walizki i akcesoria podróżne > Torby sportowe: Torby na siłownię Duffel
nb: Bagasje og vesker > Duffelbager: Gymduffelvesker
el: Αποσκευές & τσάντες > Μακρόστενοι σάκοι στρατιωτικού τύπου: Αθλητικοί μακρόστενοι σάκοι στρατιωτικού τύπου
nl: Bagage en tassen > Plunjezakken: Sportplunjezakken
th: กระเป๋า > กระเป๋าดัฟเฟิล: กระเป๋าดัฟเฟิลสำหรับเข้ายิม
sl-SI: Prtljaga in torbe > Športne torbe: Torbe za športno opremo
da: Kufferter og tasker > Duffeltasker: Duffeltasker – træning
vi: Hành lý và túi xách > Túi thể thao: Túi thể thao tập gym